臺灣臺中地方法院交通事件裁定　　　　 96年度交聲字第348號
原處分機關　交通部公路總局臺中區監理所豐原監理站
受處分人　　大僑通運有限公司
代　理　人　甲○○
上列受處分人因違反道路交通管理處罰條例案件，對於交通部公
路總局臺中區監理所豐原監理站於民國96年3月26日所為之處分
（原處分案號：豐監稽違字第裁63-GD0000000號）聲明異議，本
院裁定如下：
    主  文
異議駁回。
    理  由
一、原處分機關交通部公路總局臺中區監理所豐原監理站略以：
    本件受處分人即異議人（下稱受處分人）大僑通運有限公司
    所有FQ-166號營業貨運曳引車，於民國96年1月6日9時10分
    許，在中港路125號之10處，因「裝載砂石，經會同過磅，
    總重39.19T；核重35T；超載4.19T」之違規，經臺中市警察
    局第六分局協和派出所以違反道路交通事件通知單（單號：
    GD0000000號）舉發並送達車主大僑通運有限公司。嗣受處
    分人於期限內到案，本所遂於96年3月26日，依違反道路交
    通管理處罰條例第29條之2第1項、第3項，以豐監稽違字第
    裁63-GD0000000號裁處罰鍰新臺幣（下同）15,000元，並記
    汽車違規紀錄1次，逾期則依處罰主文規定處分，於法並無
    不合等語。
二、本件受處分人聲明異議意旨略以：本件發生之緣由係當日駕
    駛人吳志春駕駛車號FQ-166號營業曳引車行經台中市區時經
    員警攔下，並帶往臺中港路上聯合地磅過磅，隨後遭員警舉
    發超載開單。惟經確認經濟部全國商工入口網商工登記資料
    公示查詢系統，此聯合地磅並無經濟部標準檢驗局檢驗合格
    在案，況且其過磅數值在誤差些微範圍內，公信力令人質疑
    ，對於警察帶往非合法地磅過磅，實難令人甘服。嗣經中分
    警交字第0960005875號函說明，該固定地磅業經經濟部標準
    檢驗局於95年11月10日檢定合格在案（檢定合格單號碼：
    DOBC0000000），對於其僅提供95年度合格號碼而未提供96
    年度的資料，且合格地磅應有的合格證書也未提供，令人質
    疑公信度，爰依法聲明異議等語。
三、按汽車裝載貨物超過核定之總重量、總聯結重量者，處汽車
    所有人罰鍰，並記汽車違規紀錄1次，其應歸責於汽車駕駛
    人時，除依第3項處汽車駕駛人罰鍰及依第63條第1項第2款
    記點外，汽車所有人仍應記該汽車違規紀錄1次。有前2項規
    定之情形者，應責令改正或當場禁止通行，並處1萬元罰鍰
    ；超載10公噸以下者，以總超載部分，每1公噸加罰1000元
    ；超載逾10公噸至20公噸以下者，以總超載部分，每1公噸
    加罰2000元；超載逾20公噸至30公噸以下者，以總超載部分
    ，每1公噸加罰3000元；超載逾30公噸者，以總超載部分，
    每1 公噸加罰5000元，未滿1公噸以1公噸計算；貨車之裝載
    ，其裝載貨物不得超過核定之總重量。道路交通管理處罰條
    例第29條之2第1項、第3項、道路交通安全規則第79條第1項
    第1款與違反道路交通管理事件統一裁罰標準表分別定有明
    文。經查：
　(一)本件受處分人大僑通運有限公司所有之車號FQ-166號營業貨
    運曳引車，於上開時、地，因汽車裝載貨物超過核定重量之
    違規，為員警會同該車司機至聯合地磅過磅後，經以汽車裝
    載貨物超過核定之總重量、總聯結重量為由當場舉發違規等
    情，為受處分人所不爭執，並有前揭舉發通知單及裁決書各
    1份在卷可稽。
  (二)雖受處分人爭執本件之測量聯合地磅並非檢定合格之合法地
    磅，然經本院函詢經濟部標準檢驗局及東穎衡器有限公司之
    答覆結果，本件測量之聯合地磅係「東穎衡器有限公司」所
    申請，業經經濟部標準檢驗局檢定係在法定公差內，且該度
    量衡器之有效期限係至96年11月30日，其最大秤重可達60公
    噸等情，有經濟部標準檢驗局臺中分局96年5月14日經標中
    四字第09600030670號函、經濟部標準檢驗局95年11月14日
    檢定合格單號碼DOBC0000000號度量衡器檢定合格證書及地
    秤檢定結果通知書各1份附卷可稽。本件受處分人之違規日
    期於96年1月6日，係在該地秤度量衡器之有效期限內，是受
    處分人載重39.19公噸，核重35公噸，超重4.19公噸，原處
    分機關據以裁罰，自屬於法有據，受處分人辯稱：上開地磅
    未經經濟部標準檢驗局檢驗合格，警察帶往非法地磅過磅云
    云，洵非有據。本件聲明異議為無理由，應予駁回。
四、據上論斷，應依道路交通管理處罰條例第87條第2項、道路
    交通案件處理辦法第19條，裁定如主文。
中　　華　　民　　國　　96　　年　　6 　　月　　 6　　日
                  臺灣臺中地方法院交通法庭
                      法  官  吳崇道
上正本證明與原本無異。
如不服本裁定，應於送達後5日內，向本院提出抗告狀。
                      書記官  黃舜民
中　　華　　民　　國　　96　　年　　6 　　月　　 6　　日
